Inventaris van het archief van de Graven van Blois, 1304-1397
Nationaal Archief, Den Haag
- BIJZONDER, II.
  - Stukken betreffende eigendommen en financiën, D.
    - Financiën, 2.
      - Bijzonder, 2.2.
        - Schout van Texel, r.
          - Bijlagen bij inv.nr. 558., 606-621
            - Rekening van Jan van den Zijl van de bedragen, welke hij in het baljuw- en rentmeesterschap van Texel ten eigen bate geïnd heeft in het jaar 1390, (1390)., 620; 1 stuk
            - Rekening van (Jan van den Zijl) van de reis- en verblijfkosten van heer Hubert van Montfoort van Gouda naar Texel in oktober 1390 om aldaar zaken voor (Gwijde) van Blois te regelen, (1390)., 621; 1 katern
        - Rentmeester van Zeeland, s.
          - Rekeningen van Aloud Jansz.., 1343-1344; 1356-1360; 1361-1363; 1364-1366; 1367-1371; 622-634
            - 24 juni 1343-24 juni 1344, afgehoord, datum niet vermeld, 622; 1 katern
              Druk: Smit II, 463
            - 24 juni 1356-24 juni 1357, afgehoord 1358 maart 24., 623; 1 katern
            - 24 juni 1357-24 juni 1358, afgehoord 1359 februari 26., 624; 1 katern
            - 24 juni 1358-24 juni 1359, afgehoord 1360 juli 16., 625; 1 katern
            - 24 juni 1359-24 juni 1360, afgehoord 1360 december 6., 626; 1 katern
            - 24 juni 1361-24 juni 1362, afgehoord 1363 mei 18., 627; 1 katern
            - 24 juni 1362-24 juni 1363, afgehoord 1364 november 12., 628; 1 katern
            - 24 juni 1364-24 juni 1365, afgehoord 1365 november 25., 629; 1 katern
            - 24 juni 1365-24 juni 1366, afgehoord 1366 december 5., 630; 1 katern
              Voor bijlagen zie inv.nrs. 637-643.
            - 24 juni 1367-24 juni 1368, afgehoord 1368 november 13., 631; 1 katern
              Voor bijlagen zie inv.nrs. 644-645.
            - 24 juni 1368-24 juni 1369, afgehoord 1370 maart 18., 632; 1 katern
            - 24 juni 1369-24 juni 1370, afgehoord 1370 november 23., 633; 1 katern
            - 24 juni 1370-24 juni 1371, afgehoord 1371 november 29., 634; 1 katern
              Voor bijlagen zie inv.nrs. 646-648.
          - Rekening van Willem Aloudsz. van de ontvangst van achterstallige schulden, afgehoord 1380 november 25., 1377-1379; 635; 1 katern
            Deze rekening behoort feitelijk bij de niet meer bewaard gebleven jaarrekeningen.
          - Rekening., 1381-1382; 30
            24 juni 1381-24 juni 1382, afgehoord oktober 1382.
            Inv.nr. 30 bevat een uittreksel van deze rekening.
          - Rekening van Willem Aloudsz. van de ontvangst van achterstallige schulden., (1396-1397); 636; 1 katern
          - Bijlagen bij inv.nr. 630., 637-643
            - Kwitantie van Hugo van Barbençon wegens de ontvangst van Matthias Jansz., klerk van Jan Tolnaer, namens Aloud Jansz., rentmeester van Zeeland, van 66 pond, 16 schellingen en 9 penningen groten ofwel 802 ponden Tournoois en 12 penningen Tournoois, 1366 januari 8., 637; 1 charter
            - Kwitantie van Jan van Blois wegens de ontvangst van Jan Tolnaer, zijn klerk, namens Aloud Jansz., rentmeester van Zeeland, van 172 pond groten slecht geld ofwel 2064 ponden Tournoois, 1366 april 19., 638; 1 charter
            - Kwitantie van Jan van Blois wegens de ontvangst van Jan Tolnaer, zijn klerk, van 2503 mottoenen slecht geld, het stuk voor 26 groten gerekend, afgedragen door Daniel, zoon van Aloud Jansz., rentmeester van Zeeland, 1366 juni 29., 639; 1 charter
            - Kwitantie van Jan Tolnaer, klerk van Jan van Blois, wegens de ontvangst van Aloud Jansz., rentmeester van Zeeland, van 60 pond en 10 schellingen groten slecht geld, waarvan Pieter Jansz., klerk te Dreischor, 9 pond groten leverde, 1366 augustus 4., 640; 1 charter
            - Kwitantie van Jan van Blois wegens de ontvangst van Jan Tolnaer, zijn klerk, van 78 pond en 11 penningen groten slecht geld in verschillende muntsoorten, afgedragen door Jan van der Hofstede, klerk van Aloud Jansz., rentmeester van Zeeland, 1366 september 18., 641; 1 charter
            - Aantekening van Aloud Jansz. van de ontvangst van Matthias Jansz. van 25 pond groten, afkomstig van een rekening die Jan Tolnaer met hem te Tholen deed, 1366 oktober 29., 642; 1 stuk
            - Kwitantie van Albert van Meerten, kanunnik van de Dom te Utrecht, wegens de ontvangst van Dankle lange Heinenz. en van Jan van der Hofstede te Tholen, namens Aloud Jansz., van 54 groten en 5 schellingen groten in verschillende muntsoorten, 1366 oktober 30., 643; 1 stuk
          - Bijlagen bij inv.nr. 631., 644-645
            - Aantekening van Aloud Jansz. inhoudende de specificatie van de grootte van de landen van Jan van Blois in Zeeland, uitgezonderd de gorzen en vroonlanden, (1368)., 644; 1 stuk
            - Staten van boeten, (1368)., 645; 2 stukken
          - Bijlagen bij inv.nr. 634., 646-648
            - Attestatie door Gillis van A(rne)muiden, Jan van der Kreke, Aloud Jansz., Jan Arnoutsz. van Rilland en anderen van de belofte gedaan door Arnout Boelaert, Barton Jansz., Nikolaas Lem Arnoutsz., Jan van der Mare, Jan van Ierseke, jonkvrouw Katharina, Nikolaas Kempen en Jan, hun zoon, aan Jan van Blois, dat zij, daar zij hun schapen in het gebied van de graaf te Hinkelenoord en omgeving weiden, gevolg zullen geven aan zijn oproepen tot dagvaart en zich zullen onderwerpen aan de rechtsbepalingen, die door hem aldaar zijn gesteld, 1364 april 2., 646; 1 stuk
              In twee fragmenten, zodat een deel van de tekst verloren is gegaan.
            - Staat van verliesposten betreffende het beheer van de heerlijke goederen in Zeeland (opgemaakt door de rentmeester, bestemd voor zijn heer (Jan van Blois), 647
              (137.).
              1 stuk
              In twee fragmenten.
            - Akte van bekendmaking door Renger Willemansz., rentmeester van Zeeland, waarin hij alle mannen en gemeenten binnen de steden en daarbuiten in Zeeland beoosten en bewesten Schelde, die onder hem ressorteren, verzoekt hem opgave te doen van elke aanspraak wegens nalatigheid op de bisschop van Utrecht, afschrift, 1373 januari 5., 648; 2 stukken
              Twee exemplaren van dezelfde tekst.
          - Kwitantie van Wenzel de Hertoghe wegens de ontvangst van Willem Aloudsz., rentmeester van Zeeland, van 60 Franse franken, jaarlijkse lijfrente., 1390 mei 4; 649; 1 charter
            Bijlage bij de niet-voorhanden rekening van Willem Aloudsz. van het jaar 1390 (zie inv.nr. 32, fo. 2vo.).
        - Baljuw van Goes, t.
          - Rekening van Simon Simonsz.., 1367-1368; 650; 1 stuk
            9 oktober 1367-8 november 1368, afgehoord 1368 november 13.
            Uit inv.nr. 631.
          - Rekeningen van Jan van Culemborg., 1370-1371; 651-652
            Uit inv.nrs. 633-634.
            - 1370, afgehoord 1370 november 24., 651; 1 stuk
            - 25 november 1370-25 november 1371., 652; 1 stuk
              Van deze rekening is slechts een fragment overgebleven.
        - Burgemeester van Goes, u.
          - Rekening van Willem Jansz. en Jakob Antonisz.., 1384; 653; 1 katern
            14 november 1384-27 november 1384, afgehoord 1385 februari 6.
          - Rekening van Pieter Jansz. en Jan Pietersz.., 1389-1390; 654; 1 katern
            28 september 1389-29 november 1390, afgehoord 1391 januari 15.
          - Rekening van Willem Jansz. en Hendrik Jansz.., 1396-1397; 655; 1 katern
            10 december 1396-9 december 1397, afgehoord 1397 december 3.
        - Baljuw van Tholen, v.
          - Rekeningen van Willem Gillisz.., 1367-1371; 656-658
            Uit inv.nrs. 631, 633-634.
            - 19 oktober 1367-13 november 1368, afgehoord 1368 november 13., 656; 1 stuk
            - 1369, 657; 1 stuk
            - (27 november) 1370-27 november 1371, afgehoord 1371 november 27., 658; 1 stuk
        - Baljuw van Dreischor, w.
          - Rekening van Kempe Hendriksz.., 1356-1357; 659; 1 stuk
            27 april 1356-28 maart 1357.
            Uit inv.nr. 623.
          - Rekeningen van Jan Hugenz.., 1367-1368; 1370-1371; 660-662
            - 11 november 1367-11 november 1368., 660; 1 stuk
            - 24 maart 1370-21 november 1370, afgehoord 1370 november 22., 661; 1 stuk
            - 21 november 1370-27 november 1371, afgehoord 1371 november 27., 662; 1 stuk
        - Rekeningen van de kost van Jan van Blois en zijn herberg, x.
          Het betreft afzonderlijk gehouden rekeningen van de kost van Jan van Blois en zijn herberg; voor zover zij in de baljuw- en rentmeesterrekeningen ingebonden zijn aangetroffen, zijn zij onder verwijzing naar het desbetreffende inventarisnummer hier als blank nummer opgenomen.
          - Rekening van Jan de Coster van de herberg te Schoonhoven., 1360-1361; 663; 1 katern
            25 december (1360)-3e week van augustus (1361), afgehoord 1361 augustus 23.
            Uit inv.nr. 39; het betreft de rekening van het onderhoud van die leden van de herberg, die te Schoonhoven op het huis bleven toen Jan en Gwijde van Blois naar Blois reden.
          - Rekening van Willem uten Campe., 1362-1363; 664; 1 deel
            7 december 1362-12 juni 1363.
            Het betreft de rekening van de eerste van de twee reizen van Jan van Blois naar Pruisen; vergelijk voor beide reizen ook inv.nrs. 39 en 45.
          - Rekeningen van Jan Breyen., 1366-1367; 665-666
            - 29 oktober 1366-12 december 1367, afgehoord 1367 december 19., 665; 1 deel
            - 29 oktober 1366-12 december 1367, afgehoord 1367 december 19., 666; 1 deel
              Dubbel van inv.nr. 665.
          - Rekening van Godschalk van Brakel., 1370-1371; 667; 1 deel
            7 april 1370-24 oktober 1371, afgehoord 1371 december 6.
          - Rekening van Jan Breyen., 1371-1372; 668; 1 deel
            28 oktober 1371-21 november 1372, afgehoord 1373 januari 5.
            Deze rekening betreft in hoofdzaak de kosten van de veldtocht van Jan van Blois in Gelre, uitgegeven door P.N. van Doorninck, De tocht van Jan van Blois om Gelre, 1371-1372, Haarlem, 1899; daarnaast bevat de rekening ook die van de reis- en verblijfkosten van de heer van Montfoort naar Gelre: 22 februari-6 november 1372, afgehoord 1372 november 6.
          - Rekening van Jan van Langerak., 1372-1373, afgehoord 1374 januari 2; 669; 1 katern
            Deze rekening betreft uitgaven van Jan van Blois voor zijn huwelijk met Machteld van Gelre, voor de oorlog om Gelre en voor de vrijkoping van Jan van Langerak uit zijn gevangenschap te Venlo.
          - Aantekening van (Godschalk van Brakel) betreffende de door Jan van Brakel gehouden rekeningen van de kost als kastelein te Schoonhoven, 1374-1375, met op de keerzijde een notitie betreffende Willem Spiker uit het jaar, 1382; 670; 1 stuk
            Uit inv.nr. 30.
          - Rekeningen van Willem uten Campe., 1374-1377; 671-672
            - 4 januari 1374-4 maart 1376, afgehoord 1376 maart 4., 671; 1 deel
            - 4 maart 1376-20 februari 1377, afgehoord 1377 februari 20., 672; 1 deel
              Voor bijlage, zie inv.nr. 675.
            - Rekeningen van Floris van Adrichem. 1374., 289
            - Rekeningen van Floris van Adrichem. 1376., 292
          - 10 januari 1376-18 augustus 1376, afgehoord (1376 november 22)., 673; 1 katern
          - Rekening van Arnoldus van Bebnaghel, 24 december 1379-8 juni 1380., 1379-1380. afgehoord 1380 ........21; 674; 1 deel
          - Rekeningen van Dirk Beynken., 1379-1380; 245
          - Rekeningen van Dirk Beynken., 1380-1381; 246
          - Bijlagen bij inv.nr. 672. Ontvangsten en uitgaven van Jan van Blois over de jaren, 1374, 1375 en 1376; 675; 1 stuk
            Vergelijk inv.nrs. 289, 292 en 423.
        - Rekeningen van de kost van Gwijde van Blois en zijn herberg, y.
          - Rekeningen van Simon Meeuwsz, 6 februari 1381-15 mei 1381, afgehoord in de 2e en 3e week van mei 1383., 1381-1382; 30
            Het betreft de rekening van de reis van Gwijde van Blois van Beaumont naar Schoonhoven.
          - 138.-138., afgehoord, 1383 mei 17; 676; 1 deel
            Vermoedelijk over het jaar 1381-1382 maar de exacte periode is thans door de slechte staat moeilijk vast te stellen, men zie ook inv.nr. 310 voor de verrekening door Simon Meeuwsz. van de reis- en verblijfkosten van Gwijde van Blois naar Beverwijk en Noordwijk 1382.
          - Rekeningen van Filips van Malsen., 1383; 1389-1390; 677-678
            - 14 maart 1383-5 juni 1383., 677; 1 katern
              Gebonden in fragment van een rekening; zie ook inv.nr. 322.
              Voor bijlage zie inv.nr. 679.
            - 14 maart 1389-14 november 1389, afgehoord 1390 januari 28., 31
              Het betreft een kostenrekening van Gwijde van Blois uit de tijd toen hij van Blois naar Noord-Holland reed.
            - 10 november 1389-28 maart 1390., 32
              Het betreft de rekening van diverse reizen van Gwijde van Blois vanuit Schoonhoven naar Heemstede en Den Haag; men zie ook inv.nrs. 347, 350, 607 en 612; te Schoonhoven hield Dirk Bijlman toen rekening van zijn dagelijkse kost van 10 november 1389-10 november 1390; laatstgenoemde rekende daar ook de ontvangsten van de bede voor het huwelijk van Louis van Châtillon, graaf van Dunois, zoon van Gwijde van Blois, met de dochter van de hertog van Berry.
            - 17 december 1389-16 mei 1390, afgehoord 1390 mei 16., 678; 1 katern
              Voor bijlagen zie inv.nrs. 680-681. Bevat tevens een rekening van 17 mei 1390 van door Filips van Malsen en Dirk Bijlman ontvangen gelden ten behoeve van Maria van Namen, gravin van Blois, en de vrouwe van Dunois voor een reis van Antwerpen naar Beaumont; voor hun reis van Heemstede naar Schoonhoven in de maand maart hiervoor zie inv.nrs. 161, 350 en 360.
          - Bijlage bij inv.nr. 677. Contrasommen van dagelijkse kosten van Gwijde van Blois en zijn herberg te Schoonhoven en op reis langs in Holland gelegen goederen van 15 maart tot 10 mei 1383., 679; 1 stuk
          - Bijlagen bij inv.nr. 678., 680-681
            - Contrasommen van dagelijkse kosten van Maria van Namen, gravin van Blois, en de vrouwe van Dunois op reis met haar gevolg van Antwerpen naar Beaumont betreffende het Vlaamse deel van de reis van 17 mei tot 20 mei 1390, (1390)., 680; 1 stuk
              Vergelijk inv.nrs. 360 en 361.
            - Contrasommen van de in inv.nr. 679 genoemde reis betreffende het Henegouwse traject tot 2 mei 1390, (1390)., 681; 1 stuk